【裁判字號】    99,易,768
【裁判日期】    990909
【裁判案由】    竊盜
【裁判全文】
臺灣彰化地方法院刑事判決               99年度易字第768號
公  訴  人  臺灣彰化地方法院檢察署檢察官
被      告  甲○○
上列被告因竊盜案件，經檢察官提起公訴（99年度偵字第5749號
），本院判決如下：
    主  文
甲○○共同竊盜，累犯，處有期徒刑肆月；又共同攜帶兇器、踰
越牆垣、毀越安全設備竊盜，累犯，處有期徒刑玖月，扣案之Ｔ
型扳手壹支沒收。應執行有期徒刑拾壹月，扣案之Ｔ型扳手壹支
沒收。
    事  實
一、甲○○前因犯恐嚇罪，經臺灣高等法院臺中分院（以下簡稱
    ：臺中高分院）以94年度上易字第1253號判決，判處有期徒
    刑3年3月確定。又因分別犯連續施用第一、二級毒罪，經本
    院以94年度訴字第352號判決，各判處有期徒刑9月、5月，
    應執行有期徒刑1年1月確定，其後因中華民國九十六年罪犯
    減刑條例施行，上開連續施用第一、二級毒品之二罪，均經
    法院裁定各減其宣告刑之二分之一，減刑後之刑期，與前述
    恐嚇罪經合併定應執行刑有期徒刑3年8月確定，經執行後，
    於民國96年12月10日假釋出獄，至97年9月4日假釋期滿未經
    撤銷，視為執行完畢。詎其仍不知悔改，復與陳宗禮（由檢
    察官另行偵辦中）共同基於意圖為自己不法所有之竊盜犯意
    聯絡，先後為下列行為：
(一)於99年5月31日下午3時許，與陳宗禮至彰化縣二林鎮東勢里
    面前巷1號陳邱錦之住宅，共同侵入其內（無故侵入住宅部
    分，未據告訴，檢察官亦未起訴），徒手竊取陳邱錦所有之
    小電視、ＤＶＤ播放器及衛星電視接收機【起訴書之附表編
    號1誤載為「衛星電視」】（含選台器1支）各1台得手後離
    去。
(二)於99年6月9日下午1時30分許，甲○○攜帶其所有客觀上足
    供兇器使用之Ｔ型扳手1支（即起訴書所載之「Ｔ型螺絲起
    子」），與陳宗禮至彰化縣埔心鄉○○村○○路302號乙○
    ○之住宅，二人攀爬圍牆上至乙○○住宅之二樓後，由甲○
    ○以Ｔ型扳手擊破屬安全設備之窗戶玻璃後，二人再踰越該
    安全設備侵入屋內，竊取乙○○所有之土地所有權狀16張、
    黃金手鐲4只、黃金戒指7只、黃金項鍊5條、玉手鐲2只、藍
    寶石1顆、黃金龜1對、銀項鍊5條、手錶4支、SONY廠牌PSP
    掌上型遊樂器1台、不詳廠牌之ＭＰ３2個、記憶卡1個、背
    包2個、黃金金片2個、現金新臺幣（下同）3500元、舊台幣
    2005元得手。
二、查獲經過：甲○○與陳宗禮在竊取乙○○上開財物得手後，
    行將離去之際，為乙○○察覺報警，警方據報到場後，當場
    逮獲甲○○，陳宗禮則趁隙逃逸，嗣旋於99年6月9日下午6
    時10分許，循線查獲陳宗禮，警方復據陳宗禮之陳述，而查
    獲上開一(一)所示之犯罪。
三、案經彰化縣警察局溪湖分局報告臺灣彰化地方法院檢察署檢
    察官偵查起訴。
    理  由
一、本件為刑事訴訟法第376條第2款所列案件，依同法第284條
    之1規定，由法官獨任審判，先予敘明。
二、關於證據能力部分：
    本案所引用之下列證據，無論供述證據或非供述證據，被告
    均同意作為證據，茲就其具有證據能力之依據、理由，臚列
    如附表所示。
三、上開犯罪事實，迭據被告甲○○於偵查中及本院審理時坦承
    不諱。而就被告所為上開事實一（一）之犯行，並有證人陳
    邱錦於警詢及證人陳宗禮於警、偵訊之證述可證，復有證人
    陳邱錦立具之贓物認領保管單1紙【領回ＤＶＤ播放器及衛
    星電視接收機〈含選台器1支〉】（見偵卷第61頁），以及
    警員之現場蒐證照片1張在卷可參（見偵卷第34頁）；另就
    被告所為上開事實一（二）之犯行，並有證人乙○○於警詢
    及證人陳宗禮於警、偵訊之證述可證，復有證人乙○○立具
    之贓物認領保管單1紙（見警卷第8頁）、蒐證照片3張（見
    警卷第9、10頁）在卷可參，及上開Ｔ型扳手1支扣案可佐。
    按刑法第321條第1項第3款之攜帶兇器竊盜罪，係以行為人
    攜帶兇器竊盜為其加重條件，此所謂兇器，其種類並無限制
    ，凡客觀上足對人之生命、身體、安全構成威脅，具有危險
    性之兇器均屬之，且祇須行竊時攜帶此種具有危險性之兇器
    為已足，並不以攜帶之初有行兇之意圖為必要（最高法院79
    年臺上字第5253號判例意旨參照）。查被告於犯上開事實一
    （二）犯行時，所攜帶之Ｔ型扳手1支，全長16公分，握柄
    部分係塑膠製長6公分，握柄外之部分為鐵製長10公分，質
    地堅硬、頂端尖銳，業經本院於審理時勘驗明確，有審判筆
    錄在卷可憑（見本院卷第23頁），再從其足以擊破玻璃一情
    觀之，自足以傷害人之生命、身體，於客觀上具有危險性，
    其屬刑法第321條第1項第3款所規範之兇器無訛。次按刑法
    第321條第1項第2款規定，將「門扇」、「牆垣」、「其他
    安全設備」並列，則所謂「門扇」，應專指門戶而言，亦即
    指分隔住宅或建築物內外間之出入口大門而言，而所謂「其
    他安全設備」，則指門扇、牆垣以外，依社會通常觀念，足
    認為防盜之一切設備而言，窗戶屬之；又其所謂「毀越」，
    則指毀損與踰越而言（最高法院25年上字第4168號判例要旨
    參照）。是本案證人乙○○上址住宅之窗戶，具有防閑作用
    ，屬於安全設備，亦可認定。綜上所述，足認被告之自白與
    事實相符，可以採信。本案事證明確，被告所為上開一次竊
    盜及一次攜帶兇器、踰越牆垣、毀越安全設備竊盜之犯行，
    均堪以認定。
四、論罪科刑部分：
(一)核被告所為，係分別犯刑法第320條第1項之竊盜既遂罪，及
    第321條第1項第3款、第2款之攜帶兇器、踰越牆垣、毀越安
    全設備竊盜既遂罪。至於被告就上開事實一(二)所為，雖涉
    有刑法第321條第1項第3款及第2款規定之加重情形，但仍屬
    一罪，僅併予論處即可（最高法院24年上字第418號判例參
    照）。另檢察官於起訴書之論罪部分，將被告之毀越窗戶，
    認屬毀越門扇一節，尚有未洽，均附此敘明。被告所為上開
    二罪間，犯意各別、行為互殊，應予分論併罰。又被告就上
    開二罪，與證人陳宗禮有犯意聯絡及行為分擔，皆為共同正
    犯。
(二)被告前因犯恐嚇罪，經臺中高分院以94年度上易字第1253號
    判決，判處有期徒刑3年3月確定。又因分別犯連續施用第一
    、二級毒罪，經本院以94年度訴字第352號判決，各判處有
    期徒刑9月、5月，應執行有期徒刑1年1月確定，其後因中華
    民國九十六年罪犯減刑條例施行，上開連續施用第一、二級
    毒品之二罪，均經法院裁定各減其宣告刑之二分之一，減刑
    後之刑期，與前述恐嚇罪經合併定應執行刑有期徒刑3年8月
    確定，經執行後，於96年12月10日假釋出獄，至97年9月4日
    假釋期滿未經撤銷，視為執行完畢一節，有臺灣高等法院被
    告前案紀錄表1份在卷可稽。被告於上開徒刑執行完畢後，5
    年以內故意再犯本案有期徒刑以上之罪，均為累犯，各應依
    刑法第47條第1項規定加重其刑。
(三)審酌被告有上述累犯前科，素行不佳；其身體健全，時值壯
    年，卻不思以正當方法謀取生活所需財物，竟無視法紀，未
    能尊重他人之財產權，率而竊取他人財物，破壞社會之安寧
    秩序，其於上開事實一(二)部分，更攜帶兇器犯之，所為皆
    有可議；惟念及被告於犯後坦承犯行，以及被害人陳邱錦已
    領回部分失竊財物，另被害人乙○○則已領回全部失竊之財
    物，並斟酌被告犯罪之動機、目的、手段、高中肄業之智識
    程度暨所生危害等一切情狀，乃核情分別量處如主文所示之
    刑，併定如主文所示之應執行刑。
(四)上開扣案之Ｔ型扳手1支，為被告所有供前揭事實一(二)部
    分犯罪所用之物，已據被告供述明確，爰依刑法第38條第1
    項第2款規定，於該犯罪項下宣告沒收之。
據上論斷，應依刑事訴訟法第284條之1、第299條第1項前段，刑
法第28條、第320條第1項、第321條第1項第3款、第2款、第47條
第1項、第51條第5款、第38條第1項第2款，刑法施行法第1條之1
第1項、第2項前段，判決如主文。
本案經檢察官林于人到庭執行職務。
中    華    民    國    99    年    9     月    9     日
                  刑事第三庭    法  官  陳銘壎
以上正本證明與原本無異。
如不服本判決應於收受判決後10日內向本院提出上訴書狀，並應
敘述具體理由；其未敘述上訴理由者，應於上訴期間屆滿後20日
內向本院補提理由書(均須按他造當事人之人數附繕本)「切勿逕
送上級法院」。
告訴人或被害人對於判決如有不服具備理由請求檢察官上訴者，
其上訴期間之計算係以檢察官收受判決正本之日期為準。
中    華    民    國    99    年    9     月    9     日
                                書記官  楊筱惠
附錄本案論罪科刑法條全文：
中華民國刑法第320條：
意圖為自己或第三人不法之所有，而竊取他人之動產者，為竊盜
罪，處5年以下有期徒刑、拘役或5百元以下罰金。
意圖為自己或第三人不法之利益，而竊佔他人之不動產者，依前
項之規定處斷。
前二項之未遂犯罰之。
中華民國刑法第321條：
犯竊盜罪而有左列情形之一者，處6月以上、5年以下有期徒刑：
一  於夜間侵入住宅或有人居住之建築物、船艦或隱匿其內而犯
    之者。
二  毀越門扇、牆垣或其他安全設備而犯之者。
三  攜帶兇器而犯之者。
四  結夥三人以上而犯之者。
五  乘火災、水災或其他災害之際而犯之者。
六  在車站或埠頭而犯之者。
前項之未遂犯罰之。
附表：認定本判決引用之證據具有證據能力之理由
┌──┬───────────┬────────────┐
│編號│  證  據  名  稱      │具有證據能力之依據、理由│
├──┼───────────┼────────────┤
│ 1  │證人陳邱錦、乙○○之警│1.左揭證據均屬被告以外之│
│    │詢陳述、證人即共同正犯│  人於審判外之陳述，被告│
│    │陳宗禮之警詢陳述、證人│  同意作為證據。        │
│    │陳邱錦、乙○○各自立具│2.本院審酌該等陳述作成時│
│    │之贓物認領保管單      │  之情況，認為適當，並與│
│    │                      │  待證事實具有關聯性。  │
│    │                      │3.於審理時經依法定程式調│
│    │                      │  查。                  │
│    │                      │4.合於刑事訴訟法第159條 │
│    │                      │  之5之規定。           │
├──┼───────────┼────────────┤
│ 2  │證人即共同正犯陳宗禮於│1.屬被告以外之人於審判外│
│    │檢察官訊問時經具結之陳│  之陳述，被告同意作為證│
│    │述                    │  據，亦未指出有何顯不可│
│    │                      │  信之情況，合於刑事訴訟│
│    │                      │  法第159條之1第2項規定 │
│    │                      │  之情況。              │
│    │                      │2.與待證事實具有關聯性。│
│    │                      │3.於審理時經依法定程式調│
│    │                      │  查。                  │
├──┼───────────┼────────────┤
│ 3  │扣案之Ｔ型扳手1支     │1.物證，非屬供述證據，無│
│    │                      │  刑事訴訟法第159條第1項│
│    │                      │  所規定傳聞法則之適用。│
│    │                      │2.被告為警查獲時，任意提│
│    │                      │  出交由警員扣押，取證程│
│    │                      │  序合法。              │
│    │                      │3.被告同意作為證據。    │
│    │                      │4.與待證事實具有關聯性，│
│    │                      │5.於審理時經依法定程式調│
│    │                      │  查。                  │
├──┼───────────┼────────────┤
│ 4  │警員拍攝之現場蒐證照片│1.係警員於查獲被告時，透│
│    │                      │  過照相設備對現場景物、│
│    │                      │  特徵拍攝所形成之機械性│
│    │                      │  紀錄，再還原於照相紙上│
│    │                      │  ，乃係藉由照相設備之正│
│    │                      │  確性，來加以保障其內容│
│    │                      │  之一致性，非屬供述證據│
│    │                      │  ，無傳聞法則之適用。  │
│    │                      │2.取證程序合法。        │
│    │                      │3.被告同意作為證據。    │
│    │                      │4.與待證事實具有關聯性，│
│    │                      │5.於審理時經依法定程式調│
│    │                      │  查。                  │
└──┴───────────┴────────────┘

司法院資訊處製作；財團法人民間司法改革基金會備份。
